臺灣嘉義地方法院刑事判決　　　　　　　100年度訴字第478號
公　訴　人　臺灣嘉義地方法院檢察署檢察官
被　　　告　張清富
上列被告因違反森林法等案件，經檢察官提起公訴（100年度偵
字第3651號、100年度偵字第4379號、100年度毒偵字第792號）
及移送併辦（100年度偵字第4538號），被告自白犯罪，經合議
庭裁定改以簡式審判程序審理，茲判決如下：
    主  文
張清富犯如附表二所示之罪，各處如附表二所示之刑。應執行有
期徒刑參年柒月，併科罰金新臺幣貳拾柒萬元，罰金如易服勞役
，以新臺幣壹仟元折算壹日，未扣案之手鋸壹把及扣案之柴油鏈
鋸壹把、絞盤壹組、電鏈鋸條及鋼索各肆條、背架壹組、大小鐵
鏟各壹支、電動磨鏈器壹具、頭燈參個均沒收。
    犯 罪 事 實
一、張清富前於民國91年間因施用毒品案件，經本院以91年度毒
    聲字第689號裁定送觀察、勒戒後，認無繼續施用毒品之傾
    向，於91年11月13日釋放出所，嗣經臺灣嘉義地方法院檢察
    署檢察官以91年度毒偵字第768號為不起訴處分確定。又因
    竊盜等案件，經臺灣高等法院臺南分院以92年度少連上易字
    第1000號判決，判處有期徒刑6月確定；再因搶奪等案件，
    經本院以92年度訴字第255號判決，判處有期徒刑1年4月確
    定，前開各罪所宣示之刑，復經本院以93年度聲字第221號
    裁定，定應執行有期徒刑1年8月確定，於94年10月26日縮刑
    期滿執行完畢出監。又於上開觀察勒戒釋放後5年內，於96
    年10月2日因施用毒品案件，經本院以96年度嘉簡字第2042
    號判決，判處有期徒刑4月確定，於97年8月2日縮刑期滿執
    行完畢。另因妨害自由案件，經臺灣高等法院臺南分院以97
    年度上訴字第1201號判決，判處有期徒刑8月，減為有期徒
    刑4月確定，於99年3月18日易科罰金執行完畢。另因違反森
    林法案件，經本院以99年度訴字第768號判決，判處有期徒
    刑10月，併科罰金新台幣（下同）75000元，經臺灣高等法
    院臺南分院以99年度上訴字第1129號判決上訴駁回，尚未執
    行。
二、張清富於附表一所示時間，分別由其或安士元駕駛其所有之
    車牌號碼J5-1138號自小客車進入行政院農業委員會林務局
    嘉義林區管理處（下稱嘉義林區管理處）所管理之如附表一
    所示嘉義縣阿里山鄉阿里山事業區第184號林班地內，見現
    場有牛樟木殘材，其明知在林班地內，不得竊取森林主、副
    產物，竟萌生不法所有意圖而獨自1人，或與吳俊慶、林進
    傑，或與安士元（上開4人均另由檢察官偵辦）共同基於為
    自已不法所有之犯意聯絡，於附表一所示時、地，以附表一
    所示之方式，竊取如附表一所示之牛樟木殘材，得手後分販
    賣予羅泓傑、林昭賢等人變現花用（上述2人亦由檢察官另
    案偵辦）。嗣為警於100年5月13日查獲，扣得如附表一編號
    4所示牛樟木51公斤（各次竊得之牛樟木殘材重量及價值詳
    附表一所示）及柴油鏈鋸1把、絞盤1組、電鏈鋸條及鋼索各
    4條、背架1組、大小鐵鏟各1支、電動磨鏈器1具、頭燈3個
    等物。
三、張清富明知具殺傷力之子彈屬於槍砲彈藥刀械管制條例第4
    條第1項第2款管制之違禁物，非經主管機關許可，不得非法
    持有。竟於100年4月14日某時，在嘉義縣阿里山鄉○○路某
    處鐵軌旁拾獲具有殺傷力之改造子彈2顆，將之攜返並放置
    於嘉義縣大林鎮○路里○○路175號住處房間內，自斯時起
    未經許可持有上開子彈。嗣於100年5月13日為警持本院核發
    之100年度聲搜字第542號搜索票於其上開嘉義縣大林鎮住處
    執行搜索而查扣前開子彈2顆。
四、張清富基於施用第二級毒品甲基安非他命之犯意，在100年4
    月13日下午9時許，在嘉義縣阿里山鄉某處，於其所駕駛停
    放之車牌號碼9812-WX號自用小客車內，以將甲基安非他命
    放入玻璃球內燒烤吸食其煙霧之方式，施用第二級毒品甲基
    安非他命1次。嗣於100年4月14日為警查獲，經員警對張清
    富採集尿液送驗，檢驗結果呈甲基安非他命陽性反應，始悉
    上情。
五、案經嘉義市政府警察局及嘉義縣警察局竹崎分局報請臺灣嘉
    義地方法院檢察署檢察官偵查起訴及移送併辦。
    理  由
一、本件被告張清富所犯係死刑、無期徒刑或最輕本刑為3年以
    上有期徒刑以外之罪，其於準備程序中就被訴事實為有罪之
    陳述，經本院告知簡式審判程序之旨，並聽取公訴人、被告
    之意見後，爰依刑事訴訟法第273條之1第1項規定合議裁定
    由受命法官獨任進行簡式審判程序。
二、訊據被告對於上開犯罪事實均坦承不諱，核與其在警詢及偵
    查中所述相符（參嘉義市政府警察局警卷第1頁至第4頁、偵
    查卷第8頁至第10頁、第30頁至第33頁、第44頁至第45頁、
    第59頁至第64頁、第115頁至第117頁、第130頁至第136頁）
    ；並與證人即嘉義林區管理處奮起湖工作站技正陳志銀、技
    術士蘇威禎、共同正犯安士元之證述合致（參嘉義市政府警
    察局警卷第8頁至第9頁、偵查卷第66頁至第67頁、第68頁至
    第70頁、第98頁至第101頁、第106頁至第109頁、第125頁、
    第133頁至第136頁），復有本院100年度聲搜字第542號、第
    673號搜索票、嘉義市政府警察局搜索扣押筆錄、扣押目錄
    表、扣押物品收據、森林暨自然保育警察隊嘉義分隊責付保
    管書、贓物認領保管單、查獲現場照片、門號0000000000號
    行動電話通訊監察譯文、遭伐被害位置圖、森林被害告訴書
    、阿里山事業區第184、199林班盜伐木國有林產物被害價金
    查定書、嘉義林區管理處奮起湖工作站被害材積調查表及嘉
    義林區管理處奮起湖工作站遺留木（贓物）數量明細表、10
    0年8月4日嘉政字第1005211554號函、本院公務電話紀錄等
    件在卷可稽；又該扣案子彈經送內政部警政署刑事警察局以
    檢視法、試射法鑑定結果：(1)送鑑子彈2顆，認均係非制式
    子彈，由金屬彈殼組合直徑7.9±0.5MM金屬彈頭而成，均經
    試射，可擊發，認均具殺傷力等情，此亦有內政部警政署刑
    事警察局100年6月1日刑鑑字第1000067127號鑑定書可稽（
    參偵查卷第65頁）；另其為警查獲後經採集尿液囑託鑑定結
    果，呈甲基安非他命陽性反應，並有正修科技大學超微量研
    究科技中心於100年5月4日出具之R00-0000- 000號尿液檢驗
    報告及嘉義縣警察局竹崎分局偵辦涉嫌毒品案件代號與真實
    姓名對照表在卷可佐（嘉義縣警察局竹崎分局警卷第4頁至
    第5頁）。堪認被告前揭自白與事實相符而足採信。至於如
    附表一編號3所示部分，係被告於100年4月20日與林進傑聯
    繫後，嗣於翌日（即100年4月21日）由被告先往阿里山事業
    區184國有林班地竊取牛樟木殘材乙節，業經被告於本院審
    理中是認明確，亦有被告所使用之上開門號之通訊監察譯文
    在卷可佐（參嘉義市政府警察局警卷第43頁），堪認如附表
    一編號3所示之竊取時間應為100年4月21日無訛，公訴意旨
    所載竊取時間有誤，逕予更正。綜上所述，本件事證已臻明
    確，被告犯行已堪認定，應予依法論科。
三、論罪科刑之法律適用
  (一)按森林係指林地及其群生竹、木之總稱。而所謂森林主產物
    ，依國有林林產物處分規則第3條第1款之規定，係指生立、
    枯損、倒伏之竹木及餘留之根株、殘材而言。是森林主產物
    ，並不以附著於其生長之土地，仍為森林構成部分者為限，
    尚包括已與其所生長之土地分離，而留在林地之倒伏竹、木
    、餘留殘材等。至其與所生長土地分離之原因，究係出於自
    然力或人為所造成，均非所問。本件被告在附表一所示國有
    林單獨或共同盜取之牛樟木殘材係台灣原生之貴重林木，無
    論查獲地點是否竹林叢生，抑或風倒多年之殘存樹頭，依上
    開規定，被告獨自或共同竊取之牛樟木殘材確屬森林主產物
    ，堪可認定。再按刑法分則或刑事特別法中規定之結夥2人
    或3人以上之犯罪，應以在場共同實施或在場參與分擔實施
    犯罪之人為限。森林法第52條第1項第4款所稱結夥2人以上
    ，其實施犯行之共同正犯人數，係採實施共同正犯說，亦即
    指實施中之共犯2人以上者而言。其非在場實施或分擔行為
    之一部者，不得算入結夥人數之內（最高法院88年台上字第
    5159 號、85年台上字第261號判決意旨參照）。本件附表一
    編號3部分，被告於100年4月20日即與林進傑聯繫欲前往如
    附表一編號3所示國有林竊取牛樟木，100年4月21日並由被
    告先行前往該處，俟被告竊取完成後，再由吳俊慶、林進傑
    沿途注意有無警察臨檢，而分擔行為之一部分，則如附表一
    編號3所示竊盜時在場共同實施為被告（負責著手竊取牛樟
    木殘材），吳俊慶、林進傑則俟被告取得牛樟木殘材後，沿
    途注意路況避免警察臨檢而為把風行為；另附表一編號4部
    分，則係推由被告竊取牛樟木殘材，再由安士元駕車載送離
    去現場，是被告分別與吳俊慶及林進傑、與安士元共同竊取
    國有林森林主產物之行為，合於森林法第52條第1項第4款所
    稱結夥2人以上之要件。另按甲基安非他命係毒品危害防制
    條例第2條第2項第2款所明定之第二級毒品，不得非法持有
    、施用。又按未經許可持有槍砲、彈藥、刀械等罪，其持有
    之繼續，為行為之繼續，並非狀態之繼續，故一經持有，其
    犯罪即告成立，但其完結，須繼續至持有行為終了時為止。
  (二)核被告所為：(1)犯罪事實二如附表一編號1、2部分所為，均
    係犯森林法第52條第1項第6款之竊取森林主產物為搬運贓物
    使用車輛之罪；犯罪事實二如附表一編號3、4所為，被告分
    別與吳俊慶及林進傑、與安士元，結夥2人以上，竊取國有
    林之森林主產物得手後，為搬運贓物，使用車牌號碼J5-113
    8號自小客車將竊得之牛樟木殘材搬運下山，此部分所為，
    均係犯森林法第52條第1項第4款及第6款之結夥2人以上，為
    搬運贓物，使用車輛之加重竊取森林主產物罪。(2)犯罪事實
    三所為，係犯槍砲彈藥刀械管制條例第12條第4項之未經許
    可，持有具有殺傷力之子彈罪。(3)犯罪事實四所為，係犯毒
    品危害防制條例第10條第2項之施用第二級毒品罪。又犯森
    林法第52條第1項之罪而兼具數款加重情形時，因竊取行為
    祇有一個，仍祇成立一罪，尚非法條競合或犯罪競合（最高
    法院69年台上字第3945號判例意旨參照），是被告與吳俊慶
    及林進傑、安士元分別結夥2人以上竊取森林主產物，為搬
    運贓物，使用車輛，雖兼具該罪數款加重情形，惟僅有一竊
    取行為，只成立一罪。另被告如附表一編號1、4所示持以行
    竊之工具手鋸、柴油鏈鋸各1台，均屬金屬製器械，質地堅
    硬、銳利，客觀上均足對人之生命、身體、安全構成威脅，
    為具有危險性之兇器，雖亦構成森林法第50條之竊取森林主
    產物罪，應依刑法第321條第1項第3款攜帶兇器竊盜罪論處
    ，惟按森林法第52條第1項各款之規定為同法第50條之特別
    規定，亦即除竊取森林主產物之行為外，另增該項各款之加
    重要件，依法條競合之特別關係，應論以森林法第52條第1
    項第6款之罪，不再論以森林法第50條、刑法第321條第1項
    第3款之罪。再被告就附表一編號3所示部分與吳俊慶、林進
    傑，就附表一編號4所示部分與安士元，分別就上開加重竊
    取森林主產物犯行，彼此間有犯意聯絡及行為分擔，均為共
    同正犯。被告如犯罪事實三部分，未經許可持有具有殺傷力
    之子彈，其持有之繼續，為行為之繼續，一經持有子彈，罪
    已成立，但其完結須繼續至持有行為終了時為止，而至持有
    行為終了時，均論為一罪，不得割裂。又其施用第二級毒品
    甲基安非他命前後持有甲基安非他命之低度行為，應為施用
    甲基安非他命之高度行為所吸收，不另論罪。另被告有犯罪
    事實欄一所載之科刑執行紀錄，此有臺灣高等法院被告前案
    紀錄表1份附卷可按，其於受有期徒刑執行完畢後，5年以內
    故意再犯本件有期徒刑以上之罪，均為累犯，各應依刑法第
    47條第1項規定加重其刑。另按刑法第62條所謂發覺，固非
    以有偵查犯罪權之機關或人員確知其人犯罪無誤為必要，而
    於對其發生嫌疑時，即得謂為已發覺；但此項對犯人之嫌疑
    ，仍須有確切之根據得為合理之可疑者，始足當之，若單純
    主觀上之懷疑，要不得謂已發生嫌疑（最高法院72年台上字
    第641號判例可資參照）。查本件被告如附表一編號3、4所
    示違反森林法犯行，雖依被告使用之上開門號通訊監察內容
    查知被告涉犯森林法案件，復由司法警察向本院聲請核發搜
    索票，執行搜索後查獲被告等情，固有前開通訊監察譯文、
    搜索票在卷可參，然如附表一編號1、2所示部分之查獲係因
    被告於附表一編號4所示時、地竊取牛樟木殘材，為警查獲
    後，於本案承辦人員借提訊問時，被告即坦承有為如附表一
    編號1、2所示2次犯行，有嘉義市政府警察局刑事案件移送
    書、100年5月23日調查筆錄、本院公務電話紀錄等件可據（
    參偵查卷第44頁至第46頁），是本件承辦員警並非依據目擊
    證人、犯罪現場附近監視畫面、犯罪現場指紋、查得贓物等
    相關證據而詢問被告，則員警對於被告如附表一編號1、2所
    示各次犯行並未有確切之根據得為合理懷疑，僅為主觀上之
    懷疑，佐以被告事後並未逃避偵審之事實，應認其上揭2次
    犯行，均合於自首之要件，爰依法減輕其刑。另如附表一編
    號1、2所示部分，其刑有加重及減輕者，並依刑法第71條第
    1項規定，均先加後減之。爰審酌被告係高中肄業之智識程
    度，自陳：未婚，母親健在，年約52歲，並無工作，父親甫
    過世，尚有3名胞兄均在外工作，兄長之子女均由母親照顧
    ，近兩年由其負擔家庭經濟開銷等家庭生活狀況，竟為圖私
    利，以使用車輛、結夥2人以上之手段，於國有林地竊取牛
    樟木殘材，兼衡其所竊取物品之價值及所生危害；又依其智
    識程度，當知非法持有子彈等違禁物品係嚴重觸法行為，竟
    無視法律規定，未經許可持有本件具殺傷力之子彈，已對社
    會治安造成隱藏之危害，更足以滋生其他犯罪，惡化治安，
    損及公益，惟其所持有之扣案違禁物品之數量非鉅，又查無
    其實際上另有持該等違禁物品為進一步之不法行為，復再兼
    酌其持有子彈期間；且其有前述犯罪及施用毒品遭查獲之紀
    錄，有臺灣高等法院被告前案紀錄表附卷足據，素行非佳，
    前已因觀察、勒戒執行完畢而經不起訴處分，業受毒品危害
    防制條例對施用毒品人之寬典，竟仍一再施用，不知戒除毒
    癮，而其施用毒品實為戕害自身健康之犯罪，於他人固無明
    顯重大危害，然對社會善良風氣已足生不良影響，並斟酌其
    施用之次數，及其坦承犯行之犯後態度等一切情狀，量處如
    主文所示之刑並定其應執行刑，就併科罰金部分均諭知易服
    勞役之折算標準，以資儆懲。又森林法竊取森林主、副產物
    罪所載併科贓額2倍以上5倍以下之罰金，其贓額之計算，以
    原木山價為準，如係已就贓物加工或搬運者，自須將該項加
    工與搬運之費用，扣除計算（最高法院47年台上字第1095號
    判例參照）。查被告所竊取之牛樟木殘材，扣除人力搬運、
    人力裝卸、卡車搬運等生產費用後，原木山價分別為25,721
    元、25,721元、25,721元、4,382元，被告如附表一各次犯
    行，除處有期徒刑如附表二所示外，並應於贓額2倍以上5倍
    以下之範圍內，斟酌本件個案一切情狀，併科罰金如附表一
    編號1至3所示部分各為77,200元、如附表一編號4所示部分
    為13,200元（25,721元X3倍＝77,163元、4,382X3倍＝13,14
    6元，罰金：新臺幣1仟元以上，以百元計算之）。至於附表
    一編號1所示手鋸1台、編號4所示遭查扣之柴油鏈鋸1台、絞
    盤1組、鋼索及電鏈鋸條各4條、背架1個、大小鐵鏟各1支、
    電動磨鏈器1件、頭燈3個等物，係被告所有分別供附表一編
    號1、4所示犯罪所用之物，據被告供述無誤（參警卷第3頁
    ），前開手鋸雖未扣案，然無證據證明業已滅失，爰均依刑
    法第38條第1項第2款規定宣告沒收。另在100年5月13日查扣
    之疑似安非他命4小包、吸食器2個、吸管1支等物，無證據
    證明與犯罪事實四被告於100年4月13日施用第二級毒品犯行
    有關，爰均不予宣告沒收。另扣案之子彈2顆，因已於鑑定
    時試射而不具子彈之功能，有內政部警政署刑事警察局前述
    鑑定書乙件，可資佐據，爰不為沒收之宣告。
五、併辦部分之事實與檢察官起訴經判決有罪之上開犯罪事實二
    （即附表一部分）相同，係屬事實上之同一案件，本件並無
    擴張犯罪事實之情形，附此敘明。
據上論斷，應依刑事訴訟法第273條之1第1項、第299條第1項前
段，森林法第52條第1項第4款、第6款，槍砲彈藥刀械管制條例
第12條第4項，毒品危害防制條例第10條第2項，刑法第11條前段
、第47條第1項、第42條第3項、第62條、第38條第1項第2款、第
51條第5款、第7款、第9款，判決如主文。
本案經檢察官楊騏嘉到庭執行職務
中    華    民    國   100    年    9     月    30    日
                    刑事第一庭  法  官  呂美玲
以上正本證明與原本無異。
如不服本判決應於收受判決後10日內向本院提出上訴書狀，並應
敘述具體理由；其未敘述上訴理由者，應於上訴期間屆滿後20日
內向本院補提理由書（均須按他造當事人之人數附繕本）「切勿
逕送上級法院」。告訴人或被害人如對於本判決不服者，應具備
理由請求檢察官上訴，其上訴期間之計算係以檢察官收受判決正
本之日期為準。
中    華    民    國   100    年    9     月    30    日
                                書記官  洪敏芳
附錄法條：
森林法第52條
（加重竊取森林主、副產物罪）
竊取森林主、副產物而有左列情形之一者，處 6 月以上 5 年以
下有期徒刑，併科贓額 2 倍以上 5 倍以下罰金：
一、於保安林犯之者。
二、依機關之委託或其他契約，有保護森林義務之人犯之者。
三、於行使林產採取權時犯之者。
四、結夥二人以上或僱使他人犯之者。
五、以贓物為原料，製造木炭、松節油、其他物品或培植菇類者
    。
六、為搬運贓物，使用牲口、船舶、車輛，或有搬運造材之設備
    者。
七、掘採、毀壞、燒燬或隱蔽根株，以圖罪跡之湮滅者。
八、以贓物燃料，使用於礦物之採取，精製石灰、磚瓦或其他物
    品之製造者。
前項未遂犯罰之。
第 1 項第 5 款所製物品，以贓物論，沒收之。
槍砲彈藥刀械管制條例第12條第4項
未經許可，持有、寄藏或意圖販賣而陳列子彈者，處 5 年以下
有期徒刑，併科新台幣 300 萬元以下罰金。
毒品危害防制條例第10條第2項
施用第二級毒品者，處 3 年以下有期徒刑。
附表一：
┌──┬───┬────┬──────┬────────┬───┬─────┬────┐
│編號│行為人│竊取時間│竊取地點    │竊取方式        │被害人│竊取財物  │行為狀態│
├──┼───┼────┼──────┼────────┼───┼─────┼────┤
│1   │張清富│100年1月│阿里山事業區│張清富持其所有，│行政院│牛樟木殘材│既遂    │
│    │      │22日    │184國有林班 │客觀上足供兇器使│農業委│300公斤   │        │
│    │      │        │地(GPS座標：│用之手鋸，竊取牛│員會林│          │        │
│    │      │        │X：220575   │樟木殘材300公斤 │務局嘉│          │        │
│    │      │        │Y：0000000) │，嗣駕駛其所有之│義林區│          │        │
│    │      │        │            │自小客車載運離開│管理處│          │        │
│    │      │        │            │現場。          │      │          │        │
├──┼───┼────┼──────┼────────┼───┼─────┼────┤
│2   │張清富│100年1月│同上        │張清富以徒手之方│同上  │同上      │同上    │
│    │      │24日    │            │式，竊取牛樟木殘│      │          │        │
│    │      │        │            │材300公斤，並駕 │      │          │        │
│    │      │        │            │駛其所有之自小客│      │          │        │
│    │      │        │            │車載運離開現場。│      │          │        │
├──┼───┼────┼──────┼────────┼───┼─────┼────┤
│3   │張清富│100年4月│阿里山事業區│張清富先與林進傑│同上  │同上      │同上    │
│    │吳俊慶│21日    │184國有林班 │於100年4月20日以│      │          │        │
│    │林進傑│        │地(GPS座標：│電話聯繫，約妥翌│      │          │        │
│    │      │        │X：218262   │日（即21日）一同│      │          │        │
│    │      │        │Y：0000000) │前往阿里山事業區│      │          │        │
│    │      │        │            │國有林班地竊取牛│      │          │        │
│    │      │        │            │樟木，詎21日當天│      │          │        │
│    │      │        │            │，吳俊慶、林進傑│      │          │        │
│    │      │        │            │因故遲延，張清富│      │          │        │
│    │      │        │            │獨自先行前往阿里│      │          │        │
│    │      │        │            │山事業區184國有 │      │          │        │
│    │      │        │            │林班地竊取得手牛│      │          │        │
│    │      │        │            │樟木殘材300公斤 │      │          │        │
│    │      │        │            │後，吳俊慶、林進│      │          │        │
│    │      │        │            │傑始駕車抵達，張│      │          │        │
│    │      │        │            │清富因此以電話聯│      │          │        │
│    │      │        │            │絡吳俊慶及林進傑│      │          │        │
│    │      │        │            │，直接折返並沿路│      │          │        │
│    │      │        │            │注意有無警察臨檢│      │          │        │
│    │      │        │            │而沿途把風，以防│      │          │        │
│    │      │        │            │遭警查獲。      │      │          │        │
├──┼───┼────┼──────┼────────┼───┼─────┼────┤
│4   │張清富│100年5月│阿里山事業區│張清富持其所有，│同上  │牛樟木殘材│同上    │
│    │安士元│11日    │184國有林班 │客觀上足供兇器使│      │51公斤    │        │
│    │      │        │地(GPS座標：│用之柴油鏈鋸，竊│      │          │        │
│    │      │        │X：220575   │取牛樟木殘材10塊│      │          │        │
│    │      │        │Y：0000000) │共51公斤，得手後│      │          │        │
│    │      │        │            │置於J5-1138號自 │      │          │        │
│    │      │        │            │小客車上，由安士│      │          │        │
│    │      │        │            │元負責駕車載運離│      │          │        │
│    │      │        │            │開現場。        │      │          │        │
└──┴───┴────┴──────┴────────┴───┴─────┴────┘
附表二：
┌──┬─────────┬──────────────────┐
│編號│ 犯  罪  事  實   │  主  文  罪  名  及  宣  告  刑    │
│    │                  │                                    │
├──┼─────────┼──────────────────┤
│一  │附表一編號一即100 │張清富犯森林法第五十二條第一項第六款│
│    │年1月22日部分     │之竊取森林主產物罪，累犯，處有期徒刑│
│    │                  │陸月，併科罰金新臺幣柒萬柒仟貳佰元，│
│    │                  │罰金如易服勞役，以新臺幣壹仟元折算壹│
│    │                  │日。未扣案之手鋸壹把，沒收之。      │
├──┼─────────┼──────────────────┤
│二  │附表一編號二即100 │張清富犯森林法第五十二條第一項第六款│
│    │年1月24日部分     │之竊取森林主產物罪，累犯，處有期徒刑│
│    │                  │陸月，併科罰金新臺幣柒萬柒仟貳佰元，│
│    │                  │罰金如易服勞役，以新臺幣壹仟元折算壹│
│    │                  │日。                                │
├──┼─────────┼──────────────────┤
│三  │附表一編號三即100 │張清富犯森林法第五十二條第一項第四款│
│    │年4月21日部分     │、第六款之竊取森林主產物罪，累犯，處│
│    │                  │有期徒刑壹年貳月，併科罰金新臺幣柒萬│
│    │                  │柒仟貳佰元，罰金如易服勞役，以新臺幣│
│    │                  │壹仟元折算壹日。                    │
├──┼─────────┼──────────────────┤
│四  │附表一編號四即100 │張清富犯森林法第五十二條第一項第四款│
│    │年5月11日         │、第六款之竊取森林主產物罪，累犯，處│
│    │                  │有期徒刑壹年，併科罰金新臺幣壹萬參仟│
│    │                  │貳佰元，罰金如易服勞役，以新臺幣壹仟│
│    │                  │元折算壹日。扣案之柴油鏈鋸壹把、絞盤│
│    │                  │壹組、電鏈鋸條及鋼索各肆條、背架壹組│
│    │                  │、大小鐵鏟各壹支、電動磨鏈器壹具、頭│
│    │                  │燈參個均沒收。                      │
├──┼─────────┼──────────────────┤
│五  │犯罪事實三即未經許│張清富未經許可，持有子彈，累犯，處有│
│    │可持有具有殺傷力之│期徒刑伍月，併科罰金新臺幣參萬元，罰│
│    │改造子彈部分      │金如易服勞役，以新臺幣壹仟元折算壹日│
│    │                  │。                                  │
├──┼─────────┼──────────────────┤
│六  │犯罪事實四即100年4│張清富施用第二級毒品，累犯，處有期徒│
│    │月13日施用第二級毒│刑肆月。                            │
│    │品部分            │                                    │
└──┴─────────┴──────────────────┘